【裁判字號】    91,易,1115
【裁判日期】    920107
【裁判案由】    電子遊戲場業管理條例等
【裁判全文】
臺灣桃園地方法院刑事判決                        九十一年度易字第一一一五號
    公  訴  人  臺灣桃園地方法院檢察署檢察官
    被      告  甲○○  男  六.
                乙○○○女  五.
右列被告因違反電子遊戲場業管理條例等案件，經檢察官聲請簡易判決處刑（聲請案
號：九十年度偵緝字第四七五號、第四七六號），本院中壢簡易庭認為不宜以簡易判
決處刑，改依通常程序審理，本院判決如左：
    主  文
甲○○、乙○○○共同未依電子遊戲場業管理條例辦理營利事業登記，而經營電子遊
戲場業，甲○○處有期徒刑伍月；乙○○○，累犯，處有期徒刑陸月；如易科罰金，
均以佰元折算壹日。扣案「７ＰＫ」領航局貳拾台（含ＩＣ板貳拾片）、監視器柒
部、監視鏡頭柒個、列表機壹組、隔日券肆張均沒收。
    事  實
一、甲○○與乙○○○係配偶關係，甲○○前於民國七十六年間因賭博案件，經本院
    判處有期徒刑七月，減為有期徒三月十五日，七十七年七月二十七日執行完畢（
    不成構累犯），乙○○○前於八十四年間因賭博案件，經本院判處有期徒刑三月
    ，八十五年九月十八日易科罰金執行完畢，又於八十六年間因賭博案件，經臺灣
    高等法院判處有期徒刑六月，於八十九年五月三十日易科罰金執行完畢（構成累
    犯），詎均不知悔改，明知經營電子遊戲場業應向主管機關桃園縣政府辦理營利
    事業登記，未經辦理不得經營，竟未辦理營利事業登記，基於賭博之概括犯意聯
    絡，先由乙○○○於八十九年四月一日向不知情之李吳玉治承租桃園縣八德市○○路二十巷十五弄四號一樓公眾得出入之場所擺設電動賭博機具「７ＰＫ」領航
    局二十台，並自八十九年四月一日起至八十九年十一月五日止，僱用有犯意聯絡
    之丙○○（由檢察官另併由臺灣板橋地方法院九十年度易字第一三一九號審理，
    並經判處有期徒刑六月確定）及綽號「小萍」之不詳年籍成年女子擔任現場負責
    人及開、洗分、兌換現金之人，其經營方式為不特定賭客以二百元開分，以一比
    一比例押注與機器對賭，如賭中則可得倍數不等之分數，如未中則分數即予扣除
    ，累積分數達五百分以上者即可洗分兌換現金，以此方式與不特定之賭客賭博財
    物，且為防警查緝，並於上址廣設監視器及鏡頭過濾往來客人，嗣於八十九年十
    二月三十一日下午二時許，桃園縣警察局八德分局警員持票搜索上址，當場查獲
    丙○○，並當場扣得賭博機具「７ＰＫ」領航局二十台，及甲○○、乙○○○所
    有供犯賭博罪所用之監視器七台、針孔監視鏡頭七個、隔日券四張、列表機一組
    。
三、案經桃園縣警察局八德分局、桃園縣政府分別移送臺灣桃園地方法院檢察署檢察
    官偵查起訴。
    理  由
一、訊據被告甲○○、乙○○○均矢口否認有賭博犯行，被告甲○○辯稱：伊並未在
    桃園縣八德市○○路二十巷十五弄四號一樓設置電動賭博機具，亦未僱用另案被
    告丙○○及綽號「小萍」女子，伊本身在保全公司上班云云，被告乙○○○辯稱
    ：上址六號原係由案外人丁○○經營，嗣丁○○將機器送伊，伊有在上址四號經
    營一段時間，其後伊要將機器出售，請丙○○在上址看守，警察搜索時，現場並
    無營業，亦無查獲任何賭客及賭資，顯見並無賭博犯行云云。
二、經查，被告甲○○、乙○○○未經辦理電子遊戲場業營利事業登記，即承租桃園
    縣八德市○○路二十巷十五弄四號址作為擺設電動賭博機具場所，並自八十九年
    四月一日起至八十九年十一月五日止，分別僱用有犯意聯絡之另案被告丙○○及
    不詳姓名年籍綽號「小萍」女子擔任現場負責人、開、洗分及兌換現金人員，並
    在此公眾得出入之場所，以一比一方式與不特定賭客賭博財物，且為防警查緝並
    於房屋四週架設針孔攝影監視器材及於室內擺設監視器等，用以過濾可疑人物，
    其經營方式並採二十四小時營業，每日營業額約二萬元等情，業據另案被告丙○○於警訊、偵查時供承在卷，並有與所述相符之監視器七台、針孔監視鏡頭七個
    、隔日券四張、列表機一組、電動賭博機具「７ＰＫ」領航局二十台扣案扣可佐
    ，並有查獲當時所拍攝之照片可資對照，被告甲○○、乙○○○雖否認賭博犯行
    ，辯稱該址係作為倉庫擺放電玩使用，並無營業云云，然查，警員於八十九年十
    二月三十一日前往上址搜索時，雖無查獲賭客及賭資，固據證人即警員陳華到
    庭證述在卷，並有搜索扣押證明筆錄附卷可稽，惟此僅足證明被告於查獲當日無
    賭博行為，此與被告於查獲前之連續賭博犯行並不生影響，又依查獲現場扣案之
    電動賭博機具於警員實施搜索時，均排列整齊且附有座椅，現場並無凌亂混雜與
    充作倉庫使用自屬有別，且房屋四周均裝設有多部針孔監視鏡頭，而室內甚且裝
    置多部監視器透過針孔攝影鏡頭以監視屋外往來之人等情，亦據證人陳華證述
    在卷，並有監視器等物扣案及照片在卷可稽，顯然該址並非作倉庫使用，否則何
    須如此大費周章裝設監視設備，足徵另案被告丙○○於警訊、偵查時供承該址曾
    自八十九年四月一日至八十九年十一月五日期間，經營電動賭博之情應可採信，
    被告甲○○、乙○○○辯稱無賭博，及另案被告丙○○到庭翻異前詞，改稱無經
    營云云，均屬犯後飾卸之詞，並無可採，本件事證明確，被告犯行洵堪認定，應
    予依法論科。
三、按經營電子遊戲場業，應依公司法或商業登記法辦理公司或商業登記，並應向直
    轄市、縣（市）主管機關申請核發營利事業登記證及營業級別證，被告甲○○、
    乙○○○未經申請核發營利事業登記證即經營電子遊戲場業，並為賭博行為，核
    其所為係犯刑法第二百六十六條第一項前段之賭博罪及違反電子遊戲場業管理條
    例第十五條之規定，應依同條例第二十二條之規定處斷。被告甲○○、乙○○○
    就違反電子遊戲場業管理條例部分，及被告甲○○、乙○○○與另案被告丙○○
    及綽號「小萍」女子間就賭博罪部分，均有犯意聯絡與行為分擔，均為共同正犯
    ，又被告甲○○、乙○○○多次賭博犯行，均時間緊接，方法相同，所犯構成要
    件相同之罪，顯係基於概括犯意為之，應依刑法第五十六條規定，論以連續犯一
    罪。被告甲○○、乙○○○以違反電子遊戲場業管理條例第十五條規定之方法，
    設置電動賭博機具用以達犯連續賭博罪之目的，其所犯電子遊戲場業管理條例第
    二十二條之罪與刑法第二百六十六條第一項前段之罪間有方法、目的之牽連關係
    ，為牽連犯，應依刑法第五十五條之規定，從一重之電子遊戲場業管理條例第二
    十二條規定處斷。被告乙○○○有如事實欄所載前案科刑執行情形，其於有期徒
    刑執行完畢後，五年內再犯本件有期徒刑以上刑之罪，為累犯，應依刑法第四十
    七條規定，加重其刑。爰分別審酌被告二人之素行資料、品性、生活狀況、智識
    程度、犯罪之動機及犯後態度等一切情狀，各量處如主文所示之刑，又被告甲○○、乙○○○二人行為後，原刑法第四十一條已於九十年一月十日修正公布，同
    年月十二日起施行，經新舊法比較結果，修正後之新法對被告易科罰金之宣告並
    不生影響，依刑法第二條第一項前段規定，應適用裁判時之新法，分別就被告甲○○、乙○○○所宣告之有期徒刑諭知易科罰金之折算標準。
四、扣案之電動賭博機具「７ＰＫ」領航局二十台，為當場賭博之器具，應依刑法第
    二百六十六條第二項宣告沒收，扣案監視器七台、針孔監視鏡頭七個、隔日券四
    張、列表機一組，為被告甲○○、乙○○○所有供犯賭博罪所用之物，已據被告
    乙○○○供承在卷，應依刑法第三十八條第一項第二款宣告沒收。
五、本件原經檢察官聲請簡易判決處刑，經本院中壢簡易庭認為不宜逕以簡易判決處
    刑，改依通常程序審理，併予敘明。
據上論斷，應依刑事訴訟法第四百五十二條、第二百九十九條第一項前段，電子遊戲
場業管理條例第二十二條，刑法第十一條前段、第二條第一項前段、第二十八條、第
二百六十六條第一項前段、第二項、第五十五條、第四十七條、修正後第四十一條第
一項前段、第三十八條第一項第二款，罰金罰鍰提高標準條例第一條前段、第二條，
判決如主文。
本案經檢察官蔡正雄到庭執行職務。
中      華      民      國      九十二      年    一      月    七      日
                                臺灣桃園地方法院刑事第一庭
                                    法  官    黃  斯  偉
右正本證明與原本無異。
如不服本判決，應於判決送達後十日內向本院提出上訴狀( 應附繕本 )，上訴於
臺灣高等法院。
                                    書記官    李  珈  慧
中      華      民      國      九十二      年    一      月     八     日
論罪法條之依據：
中華民國刑法第二百六十六條
 (普通賭博罪與沒收物)
在公共場所或公眾得出入之場所賭博財物者，處一千元以下罰金。但以供
人暫時娛樂之物為賭者，不在此限。
當場賭博之器具與在賭檯或兌換籌碼處之財物，不問屬於犯人與否，沒收
之。
電子遊戲場業管理條例第二十二條
違反第十五條規定者，處行為人一年以下有期徒刑、拘役或科或併科新台
幣五十萬元以上二百五十萬元以下罰金。


司法院資訊處製作；財團法人民間司法改革基金會備份。
